【裁判字號】    95,上訴,1154
【裁判日期】    950726
【裁判案由】    違反毒品危害防制條例
【裁判全文】
臺灣高等法院高雄分院刑事判決        95年度上訴字第1154號
上  訴  人  臺灣高雄地方法院檢察署檢察官
被      告  甲○○
                    （現於臺灣高雄看守所羈押中）
上列上訴人因被告違反毒品危害防制條例案件，不服臺灣高雄地
方法院95年度訴字第21號中華民國95年5 月26日第一審判決（起
訴案號：臺灣高雄地方法院檢察署94年度毒偵字第8406號、9166
號），提起上訴，及併案審理（併辦案號：同署95年度毒偵字第
5069號）。本院依簡式審判程序判決如下：
    主  文
原判決關於施用第一級毒品暨定執行刑部分均撤銷。
甲○○連續施用第一級毒品，累犯，處有期徒刑壹年貳月。
    事  實
一、甲○○曾於民國87年間，因施用毒品行為，經臺灣臺中地方
    法院裁定送觀察勒戒後，於87年11月4 日執行完畢而釋放；
    復於90年間因施用毒品行為，經臺灣彰化地方法院裁定送強
    制戒治，於91年10月16日執行完畢而釋放；又因自90年1 月
    初起至同年10月17日止間之施用毒品行為，經臺灣臺中地方
    法院以91年度訴字第571 號判決處有期徒刑1 年6 月確定，
    於93年5 月17日執行完畢。詎仍不知悔改，未戒除毒癮，明
    知海洛因為毒品危害防制條例第2 條第2 項第1 款明定之第
    一級毒品，不得施用或持有，復基於施用第一級毒品海洛因
    之概括犯意，自94年8 月27日13時許起至95年5 月17日15時
    止，連續在高雄縣鳳山市○○○路附近友人住處，或高雄縣
    大寮鄉其友人住處等地，以將海洛因摻入香菸點火吸食方式
    施用多次，平均約每3 日施用一次。嗣(一)於94年9 月2 日18
    時10分許，在高雄縣鳳山市○○○路與五福一路口附近，為
    警查獲；(二)於94年10月4 日6 時30分許，在高雄市○鎮區鎮
    ○路與康定路口，為警查獲；(三)於95年5 月19日14時許，在
    高雄市前鎮區○○○街與隆昌路口，為警查獲。
二；案經高雄縣政府警察局鳳山分局、高雄市政府警察局前鎮分
    局報告臺灣高雄地方法院檢察署檢察官偵查起訴及併案審理
    。
    理  由
一、被告甲○○於本院審理中對於上述犯罪事實全部承認，且其
    為警查獲後所採取之尿液，經分別送請臺灣檢驗科技股份有
    限公司、高雄市立凱旋醫院檢驗結果，均呈嗎啡陽性反應，
    此有台灣檢驗科技股份有限公司94年9月27日、高雄市立凱
    旋醫院94年10月11日、95年5月29日濫用藥物尿液檢驗報告
    書附卷可查（見94年度毒偵字第8406號卷第30頁、94年度毒
    偵字第9166號卷第10頁、95年度毒偵字第5069號卷第68頁）
    ，足認被告之自白與事實相符。又被告甲○○曾於87年間，
    因施用毒品行為，經臺灣臺中地方法院裁定送觀察勒戒後，
    於87年11月4日執行完畢而釋放；復於90年間因施用毒品行
    為，經臺灣彰化地方法院裁定送強制戒治，於91年10月16日
    執行完畢而釋放之事實，有臺灣高等法院被告前案紀錄表可
    參，是其於強制戒治執行完畢而釋放後5年內，再犯施用第
    一級毒品行為，依毒品危害防制條例第23條第2項規定，應
    依法論科。
二、按海洛因為毒品危害防制條例第2 條第2 項第1 款所明定之
    第一級毒品，核被告所為，係犯同條例第10條第1 項之施用
    第一級毒品罪。被告為施用而持有海洛因，其持有之低度行
    為，為施用之高度行為吸收，不另論罪。被告多次施用第一
    級毒品海洛因，時間緊接，犯罪方法相同，且觸犯構成要件
    相同之罪名，為連續犯，應依刑法第56條之規定論以一罪，
    並加重其刑；被告甲○○於94年9 月2 日19時許回溯24小時
    內某時，及94年10月4 日7 時許回溯24小時內某時以外之施
    用海洛因行為，雖未經檢察官起訴，因與起訴部分具有連續
    犯之裁判上一罪關係，自為起訴效力所及，本院應併予審理
    。又被告行為後，刑法已於95年2月2日修正公布，同年7月1
    日施行；其中刑法第56條關於連續犯之規定已經刪除，惟依
    修正後刑法第2條第1項前段規定：「行為後法律有變更者，
    適用行為時之法律。」而本件如適用連續犯規定，被告之多
    次施用第一級毒品行為係以一罪論，如依修正後規定，則係
    數罪併罰，是本件依前述規定仍應適用有利於被告之行為時
    法律，即仍有連續犯之適用，附此敘明。再者，被告前因違
    反毒品危害防制條例案件，經臺灣臺中地方法院91 年度訴
    字第571號判決處有期徒刑1年6月確定，於93年5 月17日執
    行完畢之事實，此有臺灣高等法院被告前案記錄表可佐，其
    受有期徒刑執行完畢後，5年以內再犯本案有期徒刑以上之
    罪，為累犯，應依刑法第47條規定，加重其刑，併遞予加重
    其刑。
三、原審以被告罪證明確而為論罪科刑，固非無見，惟就(一)被告
    於95年5 月19日被查獲部分，未及審理。(二)本件檢察官僅就
    被告於94年9 月2 日19時許回溯24小時內某時，及於94年10
    月4 日7 時許回溯24小時內某時之施用海洛因行為起訴，原
    判決則認被告之施用海洛因行為，係「自94年8 月27日13時
    許起至94年10月4 日凌晨止」，惟就未經檢察官起訴而予以
    論罪部分，未敘明何以得予審判，均有未洽；檢察官上訴意
    旨指摘原判決就於95年5月19日被查獲部分，未及審理，為
    有理由，且原判決另有不當之處，應由本院將原判決關於施
    用第一級毒品暨定執行刑部分撤銷改判。審酌被告前因施用
    毒品案件，經觀察、勒戒及強制戒治，並判刑確定，經執行
    完畢後，仍未能徹底戒絕毒品，再度施用毒品，且於為警查
    獲後一再施用，顯見其無戒毒悔改之意，惟念其施用毒品，
    同時戕害一己之身體健康，及犯後坦承犯行態度良好等一切
    情狀，量處如主文第2項所示之刑以資懲儆。
四、被告施用第二級毒品部分，業經原審判決確定，自不另論列
    ，附此敘明。
據上論結，應依刑事訴訟法第369 條第1 項前段、第364 條、第
299 條第1 項前段、第273 條之1 第1 項，毒品危害防制條例第
10條第1 項，刑法第11條前段、第47條、修正前刑法第56條，判
決如主文。
本案經檢察官陳建年到庭執行職務。
中    華    民    國    95    年    7     月    26    日
                  刑事第三庭    審判長法  官  周賢銳
                                      法  官  謝宏宗
                                      法  官  黃仁松
以上正本證明與原本無異。
如不服本判決應於收受本判決後10日內向本院提出上訴書狀，其
未敘述上訴理由者，並得於提起上訴後10日內向本院補提理由書
狀（均須按他造當事人之人數附繕本）「切勿逕送上級法院」。
中    華    民    國    95    年    7     月    27    日
                                      書記官  馬蕙梅
附錄本件判決論罪科刑法條：
毒品危害防制條例第10條
施用第一級毒品者，處 6 月以上 5 年以下有期徒刑。


司法院資訊處製作；財團法人民間司法改革基金會備份。
